Илья Меньшиков

unkmas

Обо мне

Интро

Привет! Меня зовут Меньшиков Илья, я веб-разработчик.

Последние 9 лет я занимаюсь веб-разработкой, в основном на Ruby. Предпочитаю заниматься бэкэндом, хоть и умею работать в флустеке. Кроме Ruby немного писал в прод на Elixir, Python, Go, Js, PHP и даже C#.

Своей работой считаю решение проблем бизнеса и пользователей, а не бездумное закрытие задач в джире. Стараюсь находить баланс между продуктовыми задачами и техническими потребностями проекта.

Успел поработать в маленьких и огромных компаниях, в продуктовой и в заказной разработке, в стартапе без денег, в стартапе с деньгами, в старом и развитом продукте. "Потрогал" почти все аспекты работы над продуктом - бэкэнд и фронтэнд, работа над инфраструктурой, управление проектом, постановка задач, продуктовый анализ, менторство и ведение команды.

В прошлом я занимался научной работой в области компьютерной лингвистики. Темами моих исследований были: анализ тональности текста и подходы к автоматическому построению тезаурусов.

Цели в жизни

Вырасти в топового специалиста.

Хобби

Я люблю музыку, программирование, науку и кофе. Играю в Dark Souls.

Образование

- 2015—2017 **Аспирант (неокончено), 09.06.01**, Институт Фундаментального Образования, УрФУ, Екатеринбург, Россия.
- 2013—2015 **Магистр информационных технологий**, Институт Фундаментального Образования, Ур Φ У, Екатеринбург, Россия.
- 2009—2013 **Бакалавр информационных технологий**, Физико Технологический Институт, УрФУ, Екатеринбург, Россия.

Опыт работы

2016 - 2018

Разработчик, Worki (MRG).

Разработка бэкэнда на Ruby и Elixir. Решение инфраструктурных задач, проектирование архитектуры приложения. Участие в проработки фич, организация интеграций.

2016—2018 Разработчик, СКБ-Контур.

Разработка бэкэнда и фронтэнда, проектирование решений для заказчиков.

- о Разработка системы кадрового документооборота для компании "Декатлон";
- о Разработка портала банковских гарантий;

2014—2016 Разработчик, Проект под NDA.

Ведение всей технической части проекта - руководство разработкой, разработка бэкэнда и фронтэнда, проработка и автоматизация инфраструктуры. Частично проджект-менеджмент, постановка задач.

Разработчик, Издательский Дом АБАК-ПРЕСС, Екатеринбург, Россия. 2011 - 2014

- о Разработка портала PULSCEN.ru на платформе Ruby on Rails;
- Развитие системы денормализации на основе PGQ;
- о Разработка портала DKVARTAL.ru на платформе Ruby on Rails;
- о Заладывание основ функционального и юнит-тестирования на проекте DKVARTAL.ru:

JavaScript JQuery, Vue

Поиск Elasticsearch

- о Создание вики-системы и ряда nlp-алгоритмов на сайте DKVARTAL.ru.;
- о Создание ряда библиотек на языке ruby (Sitemap, EasyMailChimp, Pochatok)

2011—2011 Разработчик, Элитмастер, Екатеринбург, Россия.

- Разработка СМЅ, основанной на фрэймворке Yii;
- Разработка корпоративной системы 1litr;
- о Разработка и поддержка большого числа веб-сайтов

Языки

Русский

Родной

English

Intermediate

Навыки

Языки и фреймворки

Ruby

Ruby on Rails, Sinatra

Имел опыт

работы

Elixir, Go, Python

Окружение

Базы Данных

PostgreSQL, Redis

Прочее

Linux, Docker, Git

Социальные сети

GitHub github.com/unkmas

VK vk.com/unkmas